【裁判字號】    95,聲,1455
【裁判日期】    950919
【裁判案由】    返還擔保金
【裁判全文】
臺灣高雄地方法院民事裁定              95年度聲字第1455號
聲  請  人  永昌船務代理有限公司
法定代理人  丙○○○
相  對  人  甲○○ ○○○○○.
                      Seou.
法定代理人  乙○○
上列當事人間聲請返還擔保金事件，本院裁定如下：
  主  文
本院民國九十五年度存字第四一四八號提存事件聲請人所提存之
擔保金新台幣貳拾萬元准予返還。
  理  由
一、按訴訟終結後，供擔保人證明已定20日以上期間催告受擔保
    利益人行使權利而未行使，或法院依供擔保人之聲請，通知
    受擔保利益人於一定期間內行使權利並向法院為行使權利之
    證明而未證明者，法院應依供擔保人之聲請，以裁定命返還
    其提存物，民事訴訟法第104 條第1 項第3 款定有明文。至
    所謂訴訟終結，在假扣押所供擔保之情形，因該擔保係為保
    障受擔保利益人因不當假扣押所受損害而設，倘執行法院已
    依假扣押裁定實施假扣押之執行，則在供擔保人撤回假扣押
    之執行前，受擔保利益人所受損害仍可能繼續發生，損害額
    既未確定，自無強令其行使權利之理。故在假扣押所供之擔
    保，供擔保人依民事訴訟法第106 條準用同法第104 條第1
    項第3 款規定，聲請以裁定命返還其擔保金之場合，必供擔
    保人已撤回假扣押之執行，始得謂與民事訴訟法第104 條第
    1 項第3 款所定之「訴訟終結」相當，而得依該條款行使定
    期催告之權利，及請求返還其提存物或保證書。
二、聲請意旨略以：聲請人與相對人間因清償借款事件，前遵本
    院民國95年度裁全字第8042號民事裁定，為擔保假扣押之強
    制執行，曾提供如主文所示之擔保金，並經本院以95年度存
    字第4148號提存事件受理在案。嗣因聲請人與相對人間關於
    本案之請求已和解，聲請人除已撤回保全執行程序外，並依
    法聲請本院以95年度裁全聲字第230 號撤銷前項假扣押裁定
    ，及聲請本院於95年7 月27日以95年度聲字第1231號裁定，
    通知相對人於裁定送達後20日內，就其因上開假扣押執行所
    受之損害，向聲請人行使權利，並向本院提出為行使權利之
    證明，該裁定業於95年8 月14日確定，惟相對人迄今仍未行
    使權利，爰聲請返還擔保物等語。
三、經查，聲請人主張之事實，業據其提出上開提存書、假扣押
    裁定、撤銷假扣押裁定、本院95雄院隆民吉95執全字第3524
    號函、聲請行使權利裁定暨確定證明書等影本各1 份為證，
    並經本院依職權調取前開案卷查核屬實。又相對人迄今並未
    行使權利，亦有本院民事紀錄科查詢表6 紙附卷足憑。揆諸
    首揭說明，聲請人聲請返還擔保金，依法尚無不合，自應予
    准許。
四、依民事訴訟法第104條第1項第3款，裁定如主文。
中    華    民    國    95    年    9     月    19    日
                  民事第五庭  法  官  毛妍懿
上為正本係照原本作成。
如不服本裁定應於送達10日內向本院提出抗告狀，並繳納裁判費
新台幣1,000元。
中    華    民    國    95    年    9     月    19    日
                              書記官  王淑娟


司法院資訊處製作；財團法人民間司法改革基金會備份。
